臺灣基隆地方法院刑事判決　
110年度交訴字第24號
公  訴  人  臺灣基隆地方檢察署檢察官
被      告  黃主權


上列被告因過失致死案件，經檢察官提起公訴（110年度調偵字
第133號），被告於準備程序中就被訴事實為有罪之陳述，經本
院裁定依簡式審判程序審理，判決如下：
    主    文
黃主權犯過失致死罪，處有期徒刑叁月，如易科罰金，以新臺幣
壹仟元折算壹日。
    犯罪事實
一、黃主權於民國109年10月15日12時18分許，駕駛車牌號碼000
    -0000號自小貨車，沿102縣道由基隆往瑞芳方向行駛，行經
    新北市瑞芳區102縣道8.5公里處時，右側有平交道交岔路口
    ，其前方之自小貨車右轉穿越平交道，當時適有高金成騎乘
    車牌號碼000-0000號機車，停等在平交道交岔路口處欲伺機
    左轉，見有自小貨車右轉穿越平交道，未讓左方直行車先行
    ，即趁機前行進行左轉，黃主權本應注意車前狀況，隨時採
    取必要之安全措施，而依當時天候陰、日間自然光線、柏油
    路面乾燥無缺陷、無障礙物、視距良好等情形，又非不能注
    意，竟疏未注意，略向左移超越前方右轉之自小貨車繼續直
    行，遂在上開交岔路口處，其所駕之自小貨車車頭撞擊正在
    橫越102縣道進行左轉之高金成機車，高金成人車倒地，經
    送醫急救後，仍於109年10月24日21時36分許，因左側股骨
    骨折、腦部缺氧、肺炎等傷勢致多重器官衰竭死亡。黃主權
    肇事後，於犯罪尚未被有偵查權之機關或公務員發覺前，向
    前來處理之警員表明係肇事者而接受裁判。
二、案經臺灣基隆地方檢察署檢察官自動簽分偵查後起訴。
    理    由
一、本件被告所犯者非為死刑、無期徒刑、最輕本刑為3年以上
    有期徒刑之罪或高等法院管轄第一審案件，其於準備程序進
    行中，先就被訴事實為有罪之陳述，經告知其簡式審判程序
    之旨，並聽取公訴人及被告之意見後，本院依刑事訴訟法第
    273條之1第1項之規定，裁定由受命法官獨任以簡式審判程
    序進行本案之審理，且依同法第273條之2規定，簡式審判程
    序之證據調查，不受第159條第1項、第161條之2、第161條
    之3、第163條之1及第164條至第170條規定之限制，合先敘
    明。
二、上揭犯罪事實，業據被告黃主權於警詢、偵訊、本院準備程
    序及審理時坦承不諱，且有道路交通事故現場圖、調查報告
    表、現場照片、道路監視器錄影擷取照片、基隆長庚紀念醫
    院診斷證明書附卷可稽；又被害人高金成因本件車禍受有左
    側股骨骨折、腦部缺氧、肺炎等傷害，導致多重器官衰竭死
    亡，亦經臺灣基隆地方檢察署檢察官督同法醫相驗屬實，有
    相驗筆錄、相驗照片、相驗屍體證明書、檢驗報告書存卷可
    證。按「汽車行駛時，駕駛人應注意車前狀況，並隨時採取
    必要之安全措施」，道路交通安全規則第94條第3 項定有明
    文，被告駕車自應注意上開規定。而依上開道路交通事故調
    查報告表所載，案發當時天候陰，日間自然光線，柏油路面
    無缺陷，亦無障礙物，視距良好，並無不能注意之情事，竟
    疏未注意車前狀況，超越前方右轉之車輛逕行通過交岔路口
    ，致肇本件車禍。又本件車禍責任經送新北巿政府車輛行車
    事故鑑定會鑑定結果，認「高金成駕駛普通重型機車，行經
    無號誌路口，左轉彎未讓左方直行車先行，為肇事主因；黃
    主權駕駛租賃小貨車，未注意車前狀況，為肇事次因」，是
    被告對本件車禍之發生具有過失甚明。又被害人確因本件車
    禍受傷死亡，已如前述，是被告之過失行為與被害人之死亡
    結果間，具有相當因果關係，亦堪認定。綜上，本案事證明
    確，被告犯行洵堪認定，應依法論科。至被害人雖與有過失
    ，僅不過於民事損害賠償責任之認定上，被告得主張過失相
    抵而已，併此指明。
三、論罪科刑
  ㈠核被告所為，係犯刑法第276條之過失致死罪。
  ㈡被告肇事後，於犯罪未被有偵查權之機關或公務員發覺前，
    於警員據報前往處理時在場並表明係肇事者，願接受裁判，
    有道路交通事故肇事人自首情形紀錄表在卷可查，符合自首
    之要件，爰依刑法第62條前段之規定減輕其刑。
  ㈢爰審酌被告駕車行經平交道交岔路口，疏未注意車前狀況，
    因之造成本件車禍事故，導致被害人死亡之不可回復損害，
    所為應予非難；惟慮其並無前科，有臺灣高等法院被告前案
    紀錄表在卷可按，且犯後坦承犯行，素行及犯後態度良好，
    且曾與被害人之繼承人調解，因雙方就賠償金額差距過大致
    無法成立，兼衡被告就本件車禍之過失情節及程度，暨被告
    於警詢自述高職畢業、家境貧寒等一切情狀，量處如主文所
    示之刑，並諭知易科罰金之折算標準，以資懲儆。
據上論斷，應依刑事訴訟法第273條之1第1 項、第299條第1項前
段，刑法第276條、第62條前段、第41條第1 項前段，刑法施行
法第1條之1第1項，判決如主文。
本案經檢察官唐道發提起公訴，檢察官陳宜愔到庭執行職務。 
中　　華　　民　　國　　110 　年　　11　　月　　25　　日
                  刑事第五庭法　官　吳佳齡
以上正本證明與原本無異。
如不服本判決應於收受送達後20日內向本院提出上訴書狀，並應
敘述具體理由；其未敘述上訴理由者，應於上訴期間屆滿後20日
內向本院補提理由書（均須按他造當事人之人數附繕）「切勿逕
送上級法院」。
中　　華　　民　　國　　110 　年　　11　　月　　25　　日
                                書記官　周育義
附錄論罪法條：
中華民國刑法第276條
因過失致人於死者，處5年以下有期徒刑、拘役或50萬元以下罰
金。